【裁判字號】    98,易,191
【裁判日期】    990416
【裁判案由】    違反森林法等
【裁判全文】
臺灣新竹地方法院刑事判決               98年度易字第191號
公  訴  人  臺灣新竹地方法院檢察署檢察官
被      告  戊○○
選任辯護人  張玉琳律師
            彭火炎律師
上列被告因違反森林法等案件，經檢察官提起公訴（97年度偵字
第3610號），本院判決如下：
    主  文
戊○○為搬運贓物，使用車輛，竊取森林主產物，處有期徒刑肆
月，併科罰金新臺幣捌仟貳佰伍拾元，有期徒刑如易科罰金，罰
金如易服勞役，均以新臺幣壹仟元折算壹日。
    事  實
一、戊○○基於為自己不法所有之單一犯意，於民國97年3 月22
    日上午，攜帶渠所有客觀上對人之生命、身體具有危險性而
    足供兇器使用之手鋸子1 支（未扣案），並以每日工資新臺
    幣（下同）1,500 元，雇用不知情的己○○，前往如附表一
    編號1 、2 、4 所示之林地（非保安林）及附表一編號3 之
    旱地，由戊○○持手鋸子砍鋸種植在如附表一所示之林地、
    旱地上屬於雜木之山黃麻（即麻布樹），由己○○幫忙修剪
    樹木後搬運至戊○○所攔下路過由不知情之真實姓名年籍不
    詳之成年人所駕駛車號不詳小貨車上，再由戊○○駕駛小客
    車跟隨在該小貨車後方載運下山至台3 線省道，請小貨車司
    機將上開所竊得山黃麻卸下放在省道某處路旁，而以此方式
    竊取森林主產物山黃麻11株（每株約重0.25公噸，案發當時
    山價共約新台幣【下同】4,125 元）得手。再由戊○○分批
    載回其位在新竹縣峨眉鄉中盛村7 鄰四分子5 號住處旁，充
    當柴火燒燬烹煮麥片及玉米，餵養豬隻食用。嗣於同日，經
    如附表一編號1 、2 、4 土地共有人之一羅慶森之代理人丙○○發現後，報警查獲上情，並在戊○○位在新竹縣峨眉鄉
    中盛村7 鄰四分子5 號住處前扣得山黃麻15根（毛重29.46
    公斤）。
二、案經羅慶森之代理人丙○○訴請新竹縣政府警察局橫山分局
    報請臺灣新竹地方法院檢察署檢察官偵查後起訴。
    理  由
甲、證據能力：
壹、按刑事訴訟法採行直接審理原則及言詞審理原則，並保障被
    告之反對詰問權，於刑事訴訟法第159 條第1 項明定被告以
    外之人於審判外之言詞或書面陳述，除法律有規定者外，原
    則上不得作為證據。然為兼顧現實需要及真實之發現，乃本
    於例外從嚴之立場，許於具備必要性及可信性之特別情況下
    ，例外地承認其有證據能力。而按刑事訴訟法第159 條之1
    所規定被告以外之人於偵查中向檢察官所為之陳述，除顯有
    不可信之情況者外，得為證據。其立法理由係以偵查中對被
    告以外之人所為之偵查筆錄，或被告以外之人向檢察官所提
    之書面陳述，性質上均屬傳聞證據，且常為認定被告有罪之
    證據，自理論上言，如未予被告反對詰問、適當辯解之機會
    ，一律准其為證據，似與當事人進行主義之精神不無扞格之
    處，對被告之防禦權亦有所妨礙，然刑事訴訟法規定檢察官
    代表國家偵查犯罪、實施公訴，依法有訊問被告、證人、鑑
    定人之權，且實務運作時，偵查中檢察官向被告以外之人所
    取得之陳述，原則上均能遵守法律規定，不致違法取供，其
    可信性甚高，為兼顧理論與實務，而對被告以外之人於偵查
    中向檢察官所為之陳述，除顯有不可信之情況者外，得為證
    據。查本院已依法傳喚證人乙○○到庭接受交互詰問，實已
    賦予被告對質詰問權，且其陳述內容具體明確，復未見檢察
    官在偵查中有何違法取供而不具信用性之情事，依刑事訴訟
    法第159 條之1 第2 項之規定，自應具有證據能力，而可由
    本院採為認定本件事實之依據。至於證人丙○○、乙○○於
    警詢中及證人張毓敏於檢察事務官詢問時之證述，業經被告
    之選任辯護人爭執其證據能力，且本院認該部分之證據亦無
    刑事訴訟法第159 條之2 、第159 條之3 所定例外具有證據
    能力之特別情事，是依刑事訴訟法第159 條第1 項之規定，
    認無證據能力，附此敘明。
貳、次按證人、鑑定人依法應具結而未具結者，其證言或鑑定意
    見，不得作為證據，刑事訴訟法第158 條之3 定有明文，此
    規定乃為擔保證人據實陳述，以確保司法權作用之正確性而
    設，此與同法第159 條以下之傳聞法則主要在落實被告反對
    詰問權之行使，保障其訴訟上之防禦權，並符合直接審理與
    言詞審理原則之情形，相異其趣（參照最高法院96年度台上
    字第2098號、第910 號判決意旨）。查本件證人丙○○於97
    年6 月25日、7 月29日、12月2 日、乙○○於97年7 月29日
    偵查中所為證述均未依法具結，且被告之辯護人亦爭執證據
    能力，則證人丙○○於97年6 月25日、7 月29日、12月2 日
    、乙○○於97年7 月29日偵查中未經具結之證詞，不得作為
    本件證據。
參、復按被告以外之人於審判外之陳述，雖不符前4 條之規定，
    而經當事人於審判程式同意作為證據，法院審酌該言詞陳述
    或書面陳述作成時之情況，認為適當者，亦得為證據；當事
    人、代理人或辯護人於法院調查證據時，知有第159 條第1
    項不得為證據之情形，而未於言詞辯論終結前聲明異議者，
    視為有前項之同意，刑事訴訟法第159 條之5 就此定有明文
    。而本案所引用之其餘供述證據，經本院依法踐行調查證據
    程式，公訴人、被告及選任辯護人均不爭執本院引用其餘供
    述證據之證據能力，且迄本院言詞辯論終結前未就供述證據
    之證據能力聲明異議，又查無依法應排除其證據能力之情形
    ，是後述所引用供述證據之證據能力均無疑義，依法自有證
    據能力，均得作為本案證據，先予敘明。
乙、實體部分：
壹、有罪部分:
一、訊據被告戊○○固坦承於前開時、地砍伐如附表一所示之山
    黃麻之情，惟辯稱：伊路過該地係看到樹木枯爛怕壓到路人
    ，所以問證人甲○○可不可砍樹，證人甲○○說土地是證人
    乙○○在管理，所以伊就去問證人乙○○，證人乙○○說他
    幫羅慶森管理土地，對該土地管理權可以全權處理，在經過
    證人乙○○同意後才砍伐，事後並以證人乙○○、地主羅慶
    森名義捐助社團法人中華至善社會服務協會，伊不會僅因此
    利益而未經同意竊取云云。辯護人為被告辯護稱：系爭土地
    坐落在新竹縣內灣村東窩山區內，前往系爭土地之道路沿途
    尚有其他高價值樹木（南洋杉、肖楠、油桐、松類、杉木、
    鳳凰木），依常理，竊賊應係竊取價值價高物品，若被告果
    有不法竊盜意圖，為何不砍除較高價值之樹木，再者，竊賊
    偷竊時應希能在便利處所竊取較多物品，本件路旁有高價值
    樹木，若被告有不法竊盜意圖，大可在海拔較低搬運便利之
    單筆土地上砍伐全部樹木，何需在高海拔且橫越多筆地號零
    星砍除雜木，是本件檢察官所提證據不足以認定被告有竊盜
    犯意云云。惟查：
    (一)新竹縣橫山鄉○○段23、71、87、79地號土地分別為羅慶
      森等人共有或丁○○單獨所有等情，有土地建物查詢資料
      在卷可按（見97年度偵字第3610號卷第87頁至第94頁），
      又依上開土地建物查詢資料及行政院農業委員會林務局97
      年12月23日林企字第0971621589號函（見97年度偵字第
      3610號卷第75頁至第76頁）所示，新竹縣橫山鄉○○段23
      、71、87地號土地地目登記為「林」，是上開土地自屬森
      林法中所指之林地。
    (二)被告戊○○於97年3 月22日上午有持手鋸子接續砍鋸種植
      在如附表一所示之林地、旱地上屬於雜木之山黃麻，並由
      不知情之證人己○○幫忙修剪樹木後搬運至戊○○所攔下
      路過由不知情之真實姓名年籍不詳之成年人所駕駛車號不
      詳小貨車上，再由被告戊○○駕駛小客車跟隨在該小貨車
      後方載運下山至台3 線省道，請小貨車司機將上開所竊得
      山黃麻卸下放在省道某處路旁等事實，除為被告戊○○所
      坦承外，核與證人己○○於本院審理時證述情節大致相符
      （見本院卷第57頁背面至第60頁），並有新竹縣竹東地政
      事務所土地複丈成果圖、新竹縣政府警察局橫山分局內灣
      派出所拍攝現場相片19幀附卷可稽（見97年度偵字第3610
      號卷第65頁、第15頁至第31頁）及山黃麻15根（毛重29.4
      6 公斤）扣案可證，是此部分之事實堪以認定。
    (三)又被告所砍如附表一所示山黃麻，係屬雜木，且因已當柴
      火焚毀，無法判斷胸俓及株高，故依被告表示每株約0.25
      公噸計算，又山黃麻為榆科山黃麻屬，木材可製火柴桿、
      薪炭木、木屐造紙等用途，屬雜木類，按行政院農業委員
      會林務局臺灣地區林產物價報告表，雜木─薪材每公噸新
      臺幣（下同）1,500 元等情，有新竹縣政府98年11月6 日
      府農森字第0980179715號函暨所附臺灣地區林產物價報告
      表在卷可參（見本院卷第132 頁至第134 頁），則附表一
      所示山黃麻之山價共計4,125 元，堪以認定。
    (四)被告及其辯護人雖以前詞置辯，然證人乙○○於本院審理
      時結證稱：並不認識也未見過被告戊○○，羅慶森僅告知
      如有人想買地請我轉為通知等語（見本院卷第55頁背面至
      第57頁背面）；證人甲○○於本院審理時結證稱：我不認
      識羅慶森，跟乙○○不熟，知道乙○○是鄰長，只有見過
      被告1 次，是他的律師帶他來找我，我不記得跟被告講什
      麼了，被告不曾向我詢問過砍伐樹木的事等語（見本院卷
      第118 頁背面至第121 頁）；證人丁○○於警詢、本院審
      理時結證稱：新竹縣橫山鄉○○段79地號土地是我的，有
      在該土地上種植杉木，除了杉木還有雜木，也有麻布樹，
      97 年4、5 月有上山去採竹筍，沒有特別注意有無被砍伐
      ，是警察通知我有樹木被人家砍伐才知道的，我並沒有同
      意任何人去砍伐等語（見本院卷第136 頁至第137 頁、第
      161 頁背面至第162 頁背面），可徵被告於前揭時、地砍
      伐如附表一所示之山麻黃並未經土地所有權人之同意。準
      此，被告及其辯護人所辯，尚非足採。
    (五)被告另抗辯：係因證人乙○○同意讓其砍伐如附表一所示
      之山黃麻，為了要感謝乙○○、羅慶森，才會於砍伐後以
      乙○○、羅慶森名義捐款予財團法人至善社會福利基金會
      （下稱至善基金會），用以幫助越南貧童幼稚園計畫云云
      ，經本院依職權向至善基金會函詢，該基金會函覆：於97
      年3 月28日確有收到捐款人為乙○○、羅慶森，捐款金額
      分別為新臺幣（下同）600 元、1,200 元之捐款紀錄等情
      ，此有該基金會98年10月26日善北字第0981026093號函及
      所附匯款資料在卷可按（見本院卷第106 頁至第109 頁）
      ，另證人乙○○於本院審理時證述：並沒有捐款給至善基
      金會，也不知道有無人以其名義捐款給該基金會等語（見
      本院卷第61頁），則證人乙○○雖未曾捐款予至善基金會
      ，而該基金會有證人乙○○、羅慶森於97年3 月28日之捐
      款紀錄，但無從依此即認定係被告以證人乙○○、羅慶森
      之名義捐款，又縱使係被告以證人乙○○、羅慶森名義捐
      款，亦無從確認係因被告感謝證人乙○○、羅慶森同意讓
      伊砍伐如附表一所示之山黃麻所為，是被告前開所辯無足
      採信。又被告辯以：砍伐當天證人乙○○及其兒子都有到
      現場與其聊天云云，然證人己○○於本院審理時結證稱：
      他與被告一起上山，看到一老一少與被告聊天，但不能確
      認與被告聊天之人是否為乙○○本人等語（見本院卷第58
      頁至第59頁），則證人己○○前揭證述，不足為有利被告
      之證據，況縱被告上開所辯屬實，亦無從以砍伐山麻黃當
      時有與證人乙○○及其兒子在現場聊天，即推論證人乙○○有代羅慶森表示，同意被告砍伐如附表一所示山黃麻之
      情。
    (六)綜上所述，被告竊取森林主產物，而為搬運贓物，使用車
      輛、攜帶兇器竊盜之犯行堪以認定，應依法論科。
二、論罪科刑：
    (一)按森林法上所稱「森林主產物」，依該法第3 條及行政院
      農業委員會訂定之國有林林產物處分規則第3 條等規定，
      係指林地內生立、枯損、倒伏之竹木及餘留之根株、殘材
      ，故竊取林地內枯倒之竹木，應論以竊取森林主產物罪（
      最高法院82年度台上字第1633號判決意旨參照），故被告
      於附表一編號1 、2 、4 部分所竊取之山黃麻係為森林主
      產物，堪予認定。核被告戊○○所為，係犯森林法第52條
      第1 項第6 款為竊取森林主產物而為搬運贓物使用車輛罪
      （公訴人就此部分認被告係犯森林法第50條之罪，然其已
      使用車輛搬運山黃麻，並非僅竊取山黃麻，已如前述，是
      公訴人之起訴法條，尚有未洽，惟其基本之事實同一，本
      院自得變更起訴法條予以審理；又被告持以行竊之手鋸子
      ，為金屬製器械，質地堅硬、銳利，客觀上足對人之生命
      、身體、安全構成威脅，為具有危險性之兇器，被告攜帶
      並以之為行竊工具，雖亦構成森林法第50條之竊取森林主
      產物罪，應依刑法第321 條第1 項第3 款攜帶兇器竊盜罪
      論處，惟按森林法第52條第1 項各款之規定為同法第50條
      之特別規定，亦即除竊取森林主產物之行為外，另增該項
      各款之加重要件，依法條競合之特別關係，應論以森林法
      第52條第1 項第6 款之罪。）、刑法第321 條第1 項第3
      款之加重竊盜罪。被告利用不知情之己○○、真實姓名年
      籍不詳之成年貨車駕駛為上開犯行，為間接正犯。
    (二)又竊盜罪所保護之法益係財產監督權，是被告在如附表一
      所示之編號1 、2 、4 之林地及附表一編號3 之旱地，以
      一個意思決定之單一犯意決意竊取如附表一所示之人之山
      黃麻之行為，應僅論以一行為，惟因同時侵害數人之財產
      監督權法益，屬一行為觸犯數罪名，為想像競合犯，依刑
      法第55條規定，應從一重論以森林法第52條第1 項第6 款
      為竊取森林主產物而為搬運贓物使用車輛罪處斷，公訴人
      於本院審理時認係數罪關係，容有未合，併此敘明。
    (三)再以，被告竊得之山黃麻僅屬雜木，並非高價之森林產物
      ，且所竊總計山價僅有4,125 元，所得財務價值甚微，是
      綜論其涉案犯罪情節及造成社會整體侵害程度等情觀之，
      本院認被告犯罪情節與森林法第52條第1 項第6 款之罪6
      月以上5 年以下有期徒刑之法定刑度相較，縱對之科以最
      低法定刑，在客觀上以一般國民生活經驗法則為之檢驗，
      實屬情輕法重，當足引起一般人之同情，而有堪資憫恕之
      處，依刑法第59條規定酌減其刑。爰審酌被告國小畢業之
      智識程度，不知珍惜大自然給予之恩賜，為謀私利而起意
      竊取森林主產物，漠視法律規範之心態甚為可議，惟念所
      竊取之山黃麻山價僅4,125 元及其犯罪動機、目的、手段
      等一切情狀，量處如主文所示之刑，並諭知易科罰金折算
      標準。
    (四)又森林法第52條贓額之計算，以原木山價為準，並不以交
      易價格之市價為準（最高法院81年台上字第1758號判決意
      旨參照）；本件山黃麻之山價為每公噸為1,500 元，每株
      山黃麻以0.25公噸計算，則如附表一所示11株山黃麻共計
      4,125 元等情，有新竹縣政府98年11月6 日府農森字第09
      80179715號函暨所附臺灣地區林產物價報告表在卷可參（
      見本院卷第132 頁至第134 頁），爰依森林法第52條規定
      ，對被告併科贓額即查獲山黃麻山價2 倍，亦即8,250 元
      之罰金，並諭知罰金如易服勞役之折算標準。
    (五)另被告砍伐林木所使用之手鋸子1 支，固係被告所有，且
      為供犯罪所使用，然並未扣案，被告亦供稱手鋸子不見了
      ，爰不予宣告沒收，附此敘明。
貳、不另為無罪諭知部分：
一、公訴意旨另以：被告戊○○為自己不法所有，於97年3 月22
    日上午9 時許，在附表二所示之新竹縣橫山鄉○○段84地號
    土地，以隨身攜帶足以對人生命、身體產生危害之手鋸子（
    未扣案），盜伐如附表二所示之山黃麻1 株，得手後據為己
    有，將該批樹木充當木材燒燬煮食煮食麥片及玉米，用以餵
    養豬隻使用。因認被告就此部分行為涉犯刑法第321 條第1
    項第3 款之加重竊盜罪嫌云云。
二、按犯罪事實應依證據認定之，無證據不得認定犯罪事實；又
    不能證明被告犯罪者，應諭知無罪之判決，刑事訴訟法154
    條第2 項、第301 條第1 項分別定有明文。又事實之認定，
    應憑證據，如未能發現相當證據，或證據不足以證明，自不
    能以推測或擬制之方法，為裁判基礎（最高法院40年臺上字
    第86號判例參照）；且認定犯罪事實所憑之證據，雖不以直
    接證據為限，間接證據亦包括在內，然而無論直接證據或間
    接證據，其為訴訟上之證明，須於通常一般之人均不致有所
    懷疑，而得確信其為真實之程度者，始得據為有罪之認定，
    倘其證明尚未達到此一程度，而有合理之懷疑存在而無從使
    事實審法院得有罪之確信時，即應由法院為諭知被告無罪之
    判決（最高法院76年台上字第4986號判例意旨參照）。再按
    行為非出於故意或過失者，不罰；又行為人對於構成犯罪之
    事實，明知並有意使其發生者，為故意，行為人對於構成犯
    罪之事實，預見其發生而其發生並不違反其本意者，以故意
    論，刑法第12條第1 項、第13條亦有明文。是故意犯之行為
    人須對於客觀不法構成要件之所有行為情狀有所認識，並有
    決意實現不法構成要件之主觀心態，或有容忍、聽任構成要
    件該當結果發生之心態，始符合該犯罪之主觀構成要件，得
    為故意犯刑罰法令處罰之對象。
三、公訴人認被告戊○○此部分涉犯刑法第321 條第1 項第3 款
    攜帶兇器竊盜罪，無非係以被告戊○○供述，及行政院農業
    委員林務局97年12月23日林企字第0971621589號函、新竹縣
    政府97年12月22日府農森字第0970183052號函及附表所示各
    筆土地查詢資料、新竹縣竹東地政事務所97年11月3 日之土
    地複丈成果圖、查獲現場照片等為主要論據。
四、惟查：
    (一)被告供稱：其所砍伐的都是麻布樹等語，然證人即附表二
      土地之所有權人甲○○於本院審理時結證稱：該土地上之
      林木種類僅有肖楠、柳杉、相思樹，並沒有麻布樹等語（
      見本院卷第121 頁至第121 頁背面）；又新竹縣竹東地政
      事務所係於97年10月1 日至現場複丈，並繪製土地複丈成
      果圖。則縱依新竹縣竹東地政事務所97年11月3 日之土地
      複丈成果圖所示在新竹縣橫山鄉○○段84地號上有樹頭，
      然無從僅依此證明係被告在該土地上竊取。
    (二)另行政院農業委員林務局97年12月23日林企字第09716215
      89號函、新竹縣政府97年12月22日府農森字第0970183052
      號函及附表所示各筆土地查詢資料均僅證明係查詢土地種
      類及山價之計算；查獲現場照片則僅能證明確實有樹遭砍
      伐之情，然無從據此認定被告有為此部分竊盜犯行。
    (三)綜上，對於被告是否有為附表二之竊盜行為，猶有合理之
      懷疑，尚未達有罪之確信，依「罪疑唯有利於被告」之原
      則，即應為有利於被告之認定。此外，復查無其他積極證
      據足資證明被告確有公訴意旨所指之攜帶兇器竊盜之犯行
      ，揆諸前揭法條及判例意旨，其犯罪尚屬不能證明，惟此
      部分與前開有罪部分有想像競合裁判上一罪關係，依審判
      不可分原則，爰不另為無罪之諭知，併此敘明。
據上論斷，應依刑事訴訟法第299 條第1 項前段、第300 條，森
林法第52條第1 項第6 款，刑法第11條前段、第321 條第1 項第
3 款、第55條、第59條、第41條第1 項前段、第42條第3 項，刑
法施行法第1 條之1 ，判決如主文。
本案經檢察官陳宏兆到庭執行職務。
中    華    民    國    99    年    4     月    16    日
                  刑事第四庭  審判長法  官  黃美文
                                    法  官  邱玉汝
                                    法  官  朱美璘
以上正本證明與原本無異。
如不服本判決應於收受判決後10日內向本院提出上訴書狀，並應
敘述具體理由。其未敘述上訴理由者，應於上訴期間屆滿後20日
內向本院補提理由書(均須按他造當事人之人數附繕本)「切勿逕
送上級法院」。
中    華    民    國    99    年    4     月    16    日
                                    書記官  楊嘉惠
附錄本案論罪科刑法條：
森林法第52條：
竊取森林主、副產物而有左列情形之一者，處6 月以上5 年以下
有期徒刑，併科贓額二倍以上五倍以下罰金：
一  於保安林犯之者。
二  依機關之委託或其他契約，有保護森林義務之人犯之者。
三  於行使林產採取權時犯之者。
四  結夥二人以上或僱使他人犯之者。
五  以贓物為原料，製造木炭、松節油、其他物品或培植菇類者
    。
六  為搬運贓物，使用牲口、船舶、車輛，或有搬運造材之設備
    者。
七  掘採、毀壞、燒燬或隱蔽根株，以圖罪跡之湮滅者。
八  以贓物燃料，使用於礦物之採取，精製石灰、磚瓦或其他物
    品之製造者。
前項未遂犯罰之。
第1項第5款所製物品，以贓物論，沒收之。
刑法第321條：
犯竊盜罪而有左列情形之一者，處6月以上、5年以下有期徒刑：
一、於夜間侵入住宅或有人居住之建築物、船艦或隱匿其內而犯
之者。
二、毀越門扇、牆垣或其他安全設備而犯之者。
三、攜帶兇器而犯之者。
四、結夥三人以上而犯之者。
五、乘火災、水災或其他災害之際而犯之者。
六、在車站或埠頭而犯之者。
前項之未遂犯罰之。
附表一：
┌──┬─────────┬───────────┬───────┬───────┐
│編號│    土地地號      │    土地所有權人      │違反之法條    │被告盜砍之株樹│
│    │                  │                      │              │（參土地複丈成│
│    │                  │                      │              │果圖）        │
├──┼─────────┼───────────┼───────┼───────┤
│ 1  │新竹縣橫山鄉○○段│羅慶森、吳碧雲、羅吳玲│森林法第52條第│6株           │
│    │23地號土地        │珍、楊玲慧、楊淑芳、楊│1 項第6 款為竊│              │
│    │〈林地〉          │博全、楊玫及中華民國（│取森林主產物而│              │
│    │                  │管理人：財政部國有財產│為搬運贓物使用│              │
│    │                  │局）共有              │車輛罪        │              │
├──┼─────────┼───────────┼───────┼───────┤
│ 2  │新竹縣橫山鄉○○段│羅慶森、吳碧雲、羅吳玲│森林法第52條第│2株           │
│    │71地號土地        │珍、楊博全及中華民國（│1 項第6 款為竊│              │
│    │〈林地〉          │管理人：財政部國有財產│取森林主產物而│              │
│    │                  │局）共有              │為搬運贓物使用│              │
│    │                  │                      │車輛罪        │              │
├──┼─────────┼───────────┼───────┼───────┤
│ 3  │新竹縣橫山鄉○○段│丁○○                │刑法第321 條第│1株           │
│    │79地號土地        │                      │1 項第3 款攜帶│              │
│    │〈旱地〉          │                      │兇器竊盜罪    │              │
├──┼─────────┼───────────┼───────┼───────┤
│ 4  │新竹縣橫山鄉○○段│羅慶森、吳碧雲、羅吳玲│森林法第52條第│2株           │
│    │87地號土地        │珍、羅經程及楊博全共有│1 項第6 款為竊│              │
│    │〈林地〉          │                      │取森林主產物而│              │
│    │                  │                      │為搬運贓物使用│              │
│    │                  │                      │車輛罪        │              │
└──┴─────────┴───────────┴───────┴───────┘
附表二：
┌──┬─────────────────────────┬───────────┐
│編號│    土地地號                                      │    土地所有權 人     │
├──┼─────────────────────────┼───────────┤
│ 1  │新竹縣橫山鄉○○段84地號土地                      │甲○○                │
│    │〈旱地〉                                          │                      │
└──┴─────────────────────────┴───────────┘

司法院資訊處製作；財團法人民間司法改革基金會備份。
